臺灣桃園地方法院民事簡易判決
110年度桃簡字第398號
原      告  楊麗鳳  

被      告  劉子豪  
上列當事人間請求遷讓房屋事件，本院於民國111年1月19日言詞
辯論終結，判決如下：
    主      文
被告應給付原告新臺幣捌萬零柒佰參拾伍元，及自民國一百一十
年三月一日起至清償日止，按年息百分之五計算之利息。
被告應給付原告新臺幣肆萬肆仟捌佰伍拾元。
訴訟費用（除減縮部分）由被告負擔。
本判決第一、二項得假執行。
    事實及理由
壹、程序方面：
一、按訴狀送達後，原告不得將原訴變更或追加他訴。但擴張或
    減縮應受判決事項之聲明者，不在此限；不變更訴訟標的，
    而補充或更正事實上或法律上之陳述者，非為訴之變更或追
    加；原告於判決確定前，得撤回訴之全部或一部。但被告已
    為本案之言詞辯論者，應得其同意，民事訴訟法第255條第1
    項第3款、第256條、第262條第1項分別定有明文，且依同法
    第436條第2項規定，於簡易訴訟程序均有適用。本件原告起
    訴聲明原為：1.被告應給付原告新臺幣（下同）132,735元
    ，及自起訴狀繕本送達翌日起至清償日止，按年息5%計算之
    利息。2.被告應將門牌號碼桃園市○○區○○○路0段000號1樓房
    屋（下稱系爭房屋）全部遷讓返還原告。3.被告應自本件租
    約終止翌日起至騰空遷讓返還系爭房屋之日止，按月給付原
    告6,500元。4.願供擔保，請求准予宣告假執行（見本院卷
    第5 頁）。嗣於民國110年11月24日言詞辯論時當庭變更第1
    項請求之本金為80,735元（見本院卷第42頁反面）；又於11
    1年1月19日言詞辯論時當庭撤回第2項聲明，並就第3項聲明
    所示之租約終止翌日與遷讓返還日，分別補充為109年6月11
    日及110年1月7日。核其所為，分屬減縮應受判決事項之聲
    明、未經被告為本案言詞辯論而撤回訴之一不，以及事實上
    陳述之補充，均合於前開規定，應予准許。
二、被告經合法通知，未於言詞辯論期日到場，且無民事訴訟法
    第386 所列各款情形，故依原告之聲請，由其一造辯論而為
    判決。
貳、實體方面：
一、原告主張：
(一)被告自103年2月1日起，向原告承租系爭房屋，約定每月租
    金為6,500元，應於每月10日給付（下稱系爭租約）。惟被
    告自109年6月起即未給付租金，且逕行離開系爭房屋，未再
    返回，堪認被告已有終止系爭租約之意。
(二)然被告終止系爭租約後，未將系爭房屋回復原狀並返還原告
    ，而將其所有之大量廢棄物品留置屋內，屋內電視機、床墊
    等家電、傢俱亦被毀損。原告僅能於110年1月7日雇工清除
    原告物品，因而支出清潔費40,500元，又因重新購置床墊、
    電視機，分別支出3,000元、2,500元。另被告於109年5月10
    日至6月11日間，陸續向原告借款29,480元，約定應於每月1
    0日返還累積之借貸款項，及向原告購買菸、酒等商品，積
    欠價金5,255元。原告應得依租賃、消費借貸、買賣之法律
    關係，請求被告給付上開款項共計80,735元。
(三)又被告於系爭租約終止後之109年6月11日起，至原告清除其
    留置物品而取回系爭房屋占有之110年1月7日止，仍繼續無
    權占有系爭房屋，獲有相當於每月租金之利益，並使原告受
    有損害，原告應得依民法第179條前段規定，請求被告按月
    給付相當於租金之不當得利6,500元。
　　為此，爰依系爭租約、消費借貸、買賣及不當得利之法律關
    係提起本訴訟等語。並聲明：1.如主文第1項所示。2.被告
    應自109年6月11日起至110年1月7日止，按月給付原告6,500
    元。3.願供擔保，請求准予宣告假執行。
二、被告未於言詞辯論期日到場，亦未提出書狀作何聲明或陳述
    以供本院參酌。
三、本院之判斷：
(一)原告就其上開主張，已經提出系爭房屋室內照片、宅急清環
    境清潔有限公司估價單1紙、南崁二手家俱家電行免用統一
    發票收據2紙、被告借款明細及貨款欠帳明細等為憑；且被
    告已於相當期間受合法通知，但未於言詞辯論期日到場，亦
    未提出書狀就此爭執，依民事訴訟法第436條第2項、第280 
    條第3項準用第1項之規定，視同自認此情，足認原告上開主
    張與事實相符。
(二)按承租人應以善良管理人之注意，保管租賃物；承租人違反
    前項義務，致租賃物毀損、滅失者，負損害賠償責任；承租
    人於租賃關係終止後，應返還租賃物，民法第432條第1項前
    段、第2項前段、第455條第1項前段分別定有明文。本件被
    告於109年6月10日未依約給付租金，並逕行離去系爭房屋，
    迄今未再返回，已如上述，原告主張依其行為，堪認其有片
    面終止系爭租約之意，合乎通常社會觀念，應屬有理。而被
    告離去系爭房屋後，仍將其個人廢棄物品留置屋內而占用系
    爭房屋，且毀損家電、傢俱之事實，亦有上開證據可憑，則
    原告請求被告給付上開清潔費40,500元、床墊3,000元、電
    視機2,500元，共計46,000元，應合於上開規定，應予准許
    。
(三)又按買受人對於出賣人，有交付約定價金之義務；借用人應
    於約定期限內，返還與借用物種類、品質、數量相同之物，
    民法第367條、第478條分別定有明文。被告於109年5月10日
    到6月11日間陸續向原告借款29,480元，約定應於每月10日
    返還當時累積之借貸款項，另因向原告購買菸、酒等商品，
    積欠價金5,255元，共計34,735元等情，已經認定如上，且
    依兩造約定，上開借款至遲應於109年7月10日即已屆期，是
    原告依消費借貸與買賣之法律關係請求給付此等款項，亦屬
    有理。
(四)再者，系爭租約終止後，被告仍於屋內留置個人物品，即屬
    無權占有系爭房屋，依社會通常觀念，應可認被告因此受有
    相當於租金之利益，而致原告受有相當於租金之損害。且系
    爭租約之每月租金為6,500元，其使用狀態既未改變，應得
    以此作為被告所得利益之計算標準，是原告請求被告自系爭
    租約終止翌日之109年6月11日起，至原告自行騰空系爭房屋
    而取回占有之110年1月7日止，按月給付相當於租金之不當
    得利6,500元，應屬有理。惟此等定期給付之起、迄時點既
    已確定，本院應可逕依原告聲明之意旨，確認此部分金額為
    44,850元【計算式：6,500*(6＋27/30）＝44,850】，而判命
    被告為給付。
(五)末按給付有確定期限者，債務人自期限屆滿時起，負遲延責
    任；給付無確定期限者，債務人於債權人得請求給付時，經
    其催告而未為給付，自受催告時起，負遲延責任。其經債權
    人起訴而送達訴狀，或依督促程序送達支付命令，或為其他
    相類之行為者，與催告有同一之效力；遲延之債務，以支付
    金錢為標的者，債權人得請求依法定利率計算之遲延利息；
    應付利息之債務，其利率未經約定，亦無法律可據者，週年
    利率為5%，民法第229 條第1 項、第2 項、第233 條第1 項
    前段、第203 條分別定有明文。本件原告於聲明第1項請求
    被告返還之借款，係有確定給付期限之金錢債權，且於原告
    提起本訴前已經屆期；清潔費、家電傢俱費用、買賣價金部
    分之請求，則屬無確定給付期限之金錢債權，故原告就上開
    金額共計80,735元，請求被告給付均自起訴狀繕本送達翌日
    即110年3月1日（見本院卷第17頁）起，至清償日止，按法
    定利率5%計算之遲延利息，亦屬有據。
四、綜上所述，原告依租賃、消費借貸、買賣、不當得利之法律
    關係，請求判決如主文第1、2項所示，為有理由，應予准許
    。
五、本件係適用簡易訴訟程序所為被告敗訴之判決，依民事訴訟
    法第389 條第1 項第3 款規定，應依職權宣告假執行。至於
    原告陳明願供擔保請求宣告假執行部分，僅生促使本院行使
    上述職權之效果，無庸另行准駁，併此敘明。
六、本件結論已臻明確，原告其餘攻擊防禦方法與所提證據，經
    審酌均不至影響判決結果，故不逐一論述。
七、訴訟費用負擔之依據：民事訴訟法第78條。 
中　　華　　民　　國　　111 　年　　 2　　月　　18　  日
                  桃園簡易庭  法  官  陳逸倫
以上為正本係照原本作成。
如不服本判決，應於送達後20日內，向本院提出上訴狀並表明上
訴理由，如於本判決宣示後送達前提起上訴者，應於判決送達後
20日內補提上訴理由書（須附繕本）。
如委任律師提起上訴者，應一併繳納上訴審裁判費。   
中　　華　　民　　國　　111 　年　　2 　　月　　18　　日
                              書記官  洪惠娟